臺灣高等法院臺中分院刑事判決　　　　 96年度上易字第159號
上　訴　人　臺灣南投地方法院檢察署檢察官
被　　　告　丁○○
　　　　　　　　　　現於臺灣雲林監獄
上列上訴人因竊盜案件，不服臺灣南投地方法院95年度易字第
419號中華民國95年11月13日第一審判決（起訴案號：臺灣南投
地方法院檢察署94年度偵字第3425號），提起上訴，本院判決如
下：
    主  文
原判決撤銷。
丁○○連續攜帶兇器竊盜，累犯，處有期徒刑壹年，減為有期徒
刑陸月，如易科罰金，以銀元參佰元即新台幣玖佰元折算壹日。
螺絲起子壹支沒收。
    事   實
一、丁○○前因竊盜案件，分別經法院判處有期徒刑7月、5月，
    定應執行有期徒刑11月確定，於民國93年1月31日縮刑期滿
    執行完畢。詎仍不知悔改，復基於意圖為自己不法所有之概
    括犯意，先於94年8月21日凌晨1時許，徒手竊取停放南投縣
    埔里鎮水頭里興隆巷8號前丙○○所有之車牌號碼OM-1178號
    自小客車1輛，復於94年9月27日上午7時許，持螺絲起子撬
    開車門，並持車內鑰匙發動車子之方式，竊取停放在南投縣
    埔里鎮大城里大城2巷20之1號前之甲○○所有車牌號碼H8-8
    976號自小客車1輛。嗣於94年9月28日晚上8時許，在南投縣
    埔里鎮大城里恒吉巷88弄5號為警查獲。
二、案經南投縣政府警察局竹山分局報告臺灣南投地方法院檢察
    署檢察官偵查起訴。
    理  由
壹、程序方面
    按被告以外之人（包括證人、鑑定人、告訴人、被害人及共
    同被告等）於審判外之陳述雖不符刑事訴訟法第159條之1至
    之4等4條之規定，而經當事人於審判程序同意作為證據，法
    院審酌該言詞陳述或書面陳述作成時之情況，認為適當者，
    亦得為證據；當事人、代理人或辯護人於法院調查證據時，
    知有刑事訴訟法第159條第1項不得為證據之情形，而未於言
    詞辯論終結前聲明異議者，視為有前項之同意，同法第159
    條之5定有明文。本件證人丙○○、甲○○於警詢為陳述，
    其性質雖屬傳聞證據，且查無符合同法第159條之1至之4等
    前4條之情形，惟當事人已知上述筆錄乃傳聞證據，且未於
    言詞辯論終結前對該等筆錄內容異議，依上開規定，是渠等
    於警詢之證言已擬制同意其得為證據，本院審酌上開筆錄作
    成時，並無人情施壓或干擾，亦無不當取供之情形，認為以
    之作為本案之證據亦屬適當，是渠等於警詢之證言自具有證
    據能力。
貳、實體方面
一、訊據上訴人即被告丁○○（下稱被告）對於上揭犯罪事實坦
    承不諱，核與被害人丙○○、甲○○於警詢時證述內容相符
    ，並有贓物認領保管單2紙在卷可按，足見被告上開自白與
    事實相符。本件事證明確，被告上揭竊盜犯行，應堪認定。
二、查，被告行為後，中華民國刑法於94年2月2日修正公布，並
    自95年7月1日施行，有關：
  (一)刑法第47條關於累犯之規定，雖經修正，惟本件被告不論依
    修正前之刑法第47條，抑或修正後之刑法第47條第1項，均
    構成累犯，對被告而言並無有利或不利之情形，不生任何影
    響，應依刑法第2條第1項前段，適用修正前刑法之規定。
  (二)關於連續犯部分，刑法施行後，關於該法第56條連續犯之規
    定業已刪除，是被告犯後法律已有變更，而本件被告於舊法
    時期所犯竊盜罪，依修正施行前刑法第56條之規定，為連續
    犯，應論以一罪，並得加重其刑；而依修正施行後之刑法，
    既已刪除無連續犯之規定，應依數罪併罰論處，其刑度顯較
    修正前應依刑法第56條之規定以連續犯論以一罪為重，是應
    以修正前刑法第56條連續犯之規定有利於被告。
三、按刑法第321條第1項第3款之攜帶兇器竊盜罪，係以行為人
    攜帶兇器竊盜為其加重條件，此所謂兇器，其種類並無限制
    ，凡客觀上足對人之生命、身體、安全構成威脅，具有危險
    性之兇器均屬之，且祇須行竊時攜帶此種具有危險性之兇器
    為已足，並不以攜帶之初有行兇之意圖為必要（最高法院79
    年臺上字第5253號判例參照）。故本件被告攜帶客觀上足以
    對人之生命、身體、安全構成威脅、具有危險性之螺絲起子
    1支，撬開停放路邊業已上鎖之甲○○所有自小客車車門，
    復持車內之鑰匙發動車輛而竊取甲○○所有自小客車之犯行
    ，係犯刑法第321條第1項第3款之攜帶兇器竊盜罪；被告所
    為徒手竊取丙○○所有停放路邊之自小客車之犯行，係犯刑
    法第320條第1項之普通竊盜罪。被告所為上開1次攜帶兇器
　　竊盜及1次普通竊盜之犯行，時間緊接，所犯基本構成要件
    相同，顯係基於概括犯意反覆為之，依修正之刑法，應論以
　  連續攜帶兇器竊盜罪，並加重其刑。檢察官對於攜帶兇器竊
    取甲○○之自小客車部分，雖認誤為普通竊盜，然此部分之
    基礎事實同一，起訴法條應予變更，附此說明。又被告於92
    年間，曾因竊盜案件，經法院判處有期徒刑7月、5月，定執
    行刑11月確定，於93年1月31日縮刑期滿執行完畢，有卷附
    臺灣高等法院被告全國前案紀錄表可憑，其於受有期徒刑之
    執行完畢後，5年內再犯本件有期徒刑以上之罪，為累犯，
    應依法遞加重其刑。
四、原審對被告論罪科刑，固非無見，惟為紀念解除戒嚴20週年
    ，予罪犯更新向善之機，所制定之中華民國96年罪犯減刑條
    例業於96年7月16日生效實施，被告犯罪時間在中華民國96
    年4月24日以前，所犯為刑法第320條及321條之竊盜罪，合
    於減刑條件，原審未及適用，容有未合。本件檢察官以被告
    犯竊盜犯行，與另案原審法院95年度易字第200號之竊盜案
    件具連續犯之裁判上一罪關係，本件為重複起訴，應為不受
    理判決為由，提起上訴，惟按連續犯之所謂出於概括犯意，
    必須其多次犯罪行為自始均在一個預定犯罪計劃以內，出於
    主觀上始終同一犯意之進行，若中途另有新犯意發生，縱所
    犯為同一罪名，究非連續其初發的意思，即不能成立連續犯
    。本件被告在原審法院95年度易字第200號案件雖亦犯竊盜
    犯行，然經本院依職權調閱上開卷證，被告在另案之犯行，
    或係被告向友人借車未果，於95年2月18日趁友人不知而竊
    取其鑰匙後，並持以竊取其自小客車，與本件隨機行竊之犯
    意、動機及起因顯不相同，或係於95年5月17日見車主疏未
    將自小客車鑰匙取下，而竊取上開自小客車及95年6月26 日
    利用不知情之第三人駕駛車輛將被害人所有置放工寮旁之圓
    形鋼鐵材戴離現場竊取得手，與本件竊盜犯行，均已相隔達
    8、9個月之久，且一為偶遇車輛鑰匙未取下，而臨時起意，
    另一犯行之竊取方式則與本件竊盜犯行大不相同，實難認被
    告本案竊盜犯行與原審法院95年度易字第200號案件之竊盜
    犯行，自始均係基於同一犯意反覆為之連續犯，自不能認二
    者有連續犯之裁判上一罪關係，檢察官之上訴雖無理由，然
    原判決既有未及適用減刑條例之處，自應由本院予以撤銷改
    判。爰審酌被告犯罪之動機、目的、手段，竊取之次數及竊
    取汽車之價值非低，犯罪後尚能坦認犯行等一切情狀，量處
    如主文所示之刑，並減其刑期2分之1，及諭知易科罰金之折
    算標準，以啟自新。又螺絲起子1支，係供犯罪所用之物，
    且為被告所有，業經被告陳明在卷，雖未扣案，惟無證據證
    明業已滅失，依修正前刑法第38條第1項第2款併予宣告沒收
    。
據上論斷，應依刑事訴訟法第369條第1項前段、第364條、第299
條第1項前段、刑法第2條第1項前段、第321條第1項第3款、第32
0條第1項、修正前刑法第56條、第47條第1項、第41條第1項前段
、第38條第1項第2款，修正前罰金罰鍰提高標準條例第2條，中
華民國96年罪犯減刑條例第2條第1項第3款，第7條、第9條，判
決如主文。
本案經檢察官乙○○到庭執行職務。
中　　華　　民　　國　　96　　年　　7　　月　　31　　日
            刑事第六庭    審判長法　官  李  文  雄
                                法　官  邱  顯  祥
                                法　官  林  靜  芬
上列正本證明與原本無異。
不得上訴。
                                書記官  林  素  妃
中　　華　　民　　國　　96　　年　　7　　月　　31　　日
中華民國刑法第321條第1項第3款
犯竊盜罪而有左列情形之一者，處 6 月以上、 5 年以下有期徒刑：
三  攜帶兇器而犯之者。
中華民國刑法第320條第1項
意圖為自己或第三人不法之所有，而竊取他人之動產者，為竊盜罪，處
 5 年以下有期徒刑、拘役或 500 元以下罰金。
